臺灣臺中地方法院刑事判決
111年度交易字第1727號
公  訴  人  臺灣臺中地方檢察署檢察官
被      告  李誌意


上列被告因公共危險案件，經檢察官提起公訴（111年度速偵字
第4818號），本院判決如下：
    主    文
李誌意駕駛動力交通工具而吐氣所含酒精濃度達每公升零點二五
毫克以上，累犯，處有期徒刑陸月，如易科罰金，以新臺幣壹仟
元折算壹日。
    犯罪事實
一、李誌意於民國111年10月14日中午12時至下午2時許，在臺中
    市○○區○○路000號住處內，食用摻有酒類之雞湯後，其體內
    酒精成分尚未消退且吐氣酒精濃度達每公升0.25毫克以上，
    竟仍於同日晚間，自該處騎乘車牌號碼000-000號普通重型機
    車上路。嗣於同日晚間7時15分許，行經臺中市○○區○○路00號
    前時，因騎車未依規定使用燈光為警攔查後，發覺其身上散
    發酒氣，遂於同日晚間7時33分許對其施以吐氣酒精濃度測試
    ，測得其吐氣所含酒精濃度達每公升0.79毫克，而查獲上情。
二、案經臺中市政府警察局大甲分局報告臺灣臺中地方檢察署檢
    察官偵查起訴。
　　理    由
一、證據能力部分：
    按被告以外之人於審判外之陳述，雖不符合刑事訴訟法第15
    9條之1至第159條之4之規定，但經當事人於審判程序同意作
    為證據，法院審酌該言詞陳述或書面陳述作成時之情況，認
    為適當者，亦得為證據。當事人、代理人或辯護人於法院調
    查證據時，知有第159條第1項不得為證據之情形，而未於言
    詞辯論終結前聲明異議者，視為有前項之同意，刑事訴訟法
    第159條之5定有明文。查本件判決認定犯罪事實所引用之被
    告李誌意以外之人於審判外之陳述，檢察官及被告迄至言詞
    辯論終結前均未聲明異議，且經本院審酌該等證據資料製作
    時之情況，並無違法不當及證明力明顯過低之瑕疵，堪認作
    為證據應屬適當，依上開規定，均具有證據能力。至於不具
    供述性之非供述證據，並無傳聞法則之適用，該等證據既無
    證據證明係公務員違背法定程序所取得，復經本院踐行調查
    證據程序，且與本案具有關聯性，亦均有證據能力。
二、認定犯罪事實之證據及理由：
    上揭犯罪事實，業據被告於警詢時、偵查中及審理時均坦承
    不諱，並有警員職務報告、臺中市政府警察局道路交通事故
    當事人酒精測定紀錄表、臺中市政府警察局舉發違反道路交
    通管理事件通知單、機車車籍資料附卷可稽，被告之自白與
    事實相符，足以採信，本案事證明確，其犯行足以認定。
三、論罪科刑之理由：
  ㈠核被告所為，係犯刑法第185條之3第1項第1款之駕駛動力交
    通工具而吐氣所含酒精濃度達每公升0.25毫克以上罪。
  ㈡被告前因酒後駕車公共危險案件，經本院以108年度沙交簡字
    第261號判處有期徒刑3月、併科罰金新臺幣4萬元確定，徒
    刑部分於108年5月3日執行完畢等情，有其臺灣高等法院被
    告前案紀錄表可佐，其於受徒刑之執行完畢後，5 年以內故
    意再犯本件有期徒刑以上之罪，為累犯；再檢察官於起訴書
    已主張被告有上開前案執行完畢之情形，以及說明應依累犯
    加重其刑之理由，檢察官復於本院審理時，亦就被告構成累
    犯並應加重其刑之事項，有所主張並具體指出證明方法，被
    告則對於其有上開徒刑執行完畢之事實，於本院審理時亦坦
    認無訛（見本院卷第27頁），本院審酌被告前案所犯與本案
    均為酒後駕車公共危險罪，罪質相同，顯見被告未因前案經
    徒刑執行完畢產生警惕作用，前案之徒刑執行成效不彰，對
    於刑罰之反應力顯然薄弱，依本案犯罪情節及被告所侵害之
    法益，予以加重最低本刑亦無罪刑不相當之情事，應依刑法
    第47條第1項之規定加重其刑。
  ㈢爰審酌被告明知酒精成分對人之意識能力具有不良影響，竟
    漠視一般往來之公眾及駕駛人之用路安全，仍酒後騎乘機車
    上路，嗣為警查獲時吐氣所含酒精濃度高達每公升0.79毫克
    ，犯罪情節不輕，又被告另於111年間因酒後駕車公共危險
    案件，經本院以111年度沙交簡字第560號判處有期徒刑4月
    確定，有前開前案紀錄表可稽，此次為10年內3犯，猶不知
    悔改；惟犯後坦承犯行，態度尚屬良好，並考量其自陳為國
    小畢業之教育程度、無業、經濟來源仰賴子女之生活狀況（
    見本院卷第29頁）等一切情狀，量處如主文所示之刑，並諭
    知易科罰金之折算標準。
據上論斷，應依刑事訴訟法第299條第1項前段，刑法第185條之3
第1項第1款、第47條第1項、第41條第1項前段，刑法施行法第1
條之1第1項，判決如主文。
本案經檢察官柯學航提起公訴，檢察官黃楷中到庭執行職務。
中　　華　　民　　國　　111 　年　　12　　月　　5 　　日
                  刑事第六庭  法  官  廖慧娟
以上正本證明與原本無異。
如不服本判決應於收受送達後20日內向本院提出上訴書狀，並應
敘述具體理由；其未敘述上訴理由者，應於上訴期間屆滿後20日
內向本院補提理由書（均須按他造當事人之人數附繕本）「切勿
逕送上級法院」。
                              書記官  資念婷
中　　華　　民　　國　　111 　年　　12　　月　　6 　　日
附錄本案論罪科刑法條：
刑法第185條之3第1項
駕駛動力交通工具而有下列情形之一者，處3年以下有期徒刑，
得併科30萬元以下罰金：
一、吐氣所含酒精濃度達每公升零點二五毫克或血液中酒精濃度
    達百分之零點零五以上。
二、有前款以外之其他情事足認服用酒類或其他相類之物，致不
    能安全駕駛。
三、服用毒品、麻醉藥品或其他相類之物，致不能安全駕駛。